# 求教版主，关于优先股股利的账务处理

提问人：ying0518 时间：2012-11-28 16:58:36
如果甲公司清算，BC只拿走出资本金的话，就可以按以下的方式处理 1 、法律上应该没有什么禁止性的规定，只要各方约定了就行了； 2 、如果约定了由甲公司支付固定股利，则甲公司应当将BC的出资转为负债核算，支付的股利作为利息处理 3 、如果由A支付，A公司支付的股利作为与甲公司的权益性交易，增加对甲的长期股权投资 4 、BC应当把账面上的权益投资改为应收款核算，收到的股利作为利息收入

回答人：chenyiwei
如果约定固定股利的支付责任在甲公司，则法律形式上存在超分配可能，还是存在法律风险的，建议由A公司承担该责任。其他基本赞同。

提问人：dzg1974 时间：2012-11-28 18:15:09
回复 fushengbin 的帖子
甘肃对赌案？
请给个链接，谢谢！

回答人：chenyiwei
你可以百度一下“苏州工业园区海富投资有限公司”、“甘肃世恒有色资源再利用有限公司”，另外本论坛的投行版面应也有讨论。

提问人：ying0518 时间：2012-11-29 16:22:12
回复 dzg1974 的帖子
工商登记只是法律形式，协议达成后，BC出资的会计实质就已经变成了不获取可变收益的债权，市场上有很多对房地产的信托计划类似于这种做法

回答人：chenyiwei
赞同此观点。证监会公告[2011]41号在“实质重于形式”部分强调要关注“债权和股权的区分”，其中就有这层意思。

提问人：雷雷 sir 时间：2013-07-01 23:01:50
请教陈版及诸位： 若A公司，控股一子公司B。此时有C公司对B投资，要求A公司对其投资提供抵押，到期回购。同时，约定C公司每年从B获得的收益率既定，若低于该收益率，由A补足。 请问： 1 、B公司对C公司的投资做权益核算还是负债核算？若做权益核算，则A在合并报表中对C的投资是做少数股东权益还是负债？ 2 、若B对C公司的分红低于既定收益率，A支付给C公司的差额怎么核算？
做对C的权益性投资还是营业外支出？

回答人：chenyiwei
B公司个别报表层面仍作为权益处理，但A的合并报表层面作为负债。所支付的固定回报作为利息支出，合并报表层面无少数股权。